臺灣臺中地方法院刑事判決　　　　　　　　　　　　　九十年度易字第三七三二號
　　公　訴　人　臺灣臺中地方法院檢察署檢察官
　　被　　　告　甲○○
右列被告因傷害案件，經檢察官聲請簡易判決處刑（九十年度偵字第一六○九六號）
，本院臺中簡易庭認不宜逕以簡易判決處刑，移由本院刑事庭，改依通常程序審理，
判決如左：
    主  文
甲○○傷害人之身體，累犯，處拘役拾日，如易科罰金，以佰元折算壹日。
    事  實
一、甲○○曾因犯詐欺罪，經臺灣高等法院臺中分院以九十年上易字第四一八號判處
    有期徒刑四月，於民國九十年四月十七日確定，並於同年七月三日以易科罰金執
    行完畢。猶不知悔改，於同年八月六日七時四十五分許，在臺中市○區○○○路
    二七○號住處電梯內，因不滿乙○○向其催討債務，渠可預見當時乙○○正站立
    在電梯口，二人相距甚近，若使力猛推乙○○，將可能使乙○○因而受傷，竟仍
    不惜使乙○○受傷，徒手猛力推向乙○○身體胸部，將乙○○推出電梯外，致乙
    ○○因而受有胸部紅色淤痕五×三公分之傷害。嗣經乙○○報警處理，始知上情
    。
二、案經乙○○訴由臺中市警察局第一分局報請臺灣臺中地方法院檢察署檢察官聲請
    簡易判決處刑。
    理  由
一、訊據被告甲○○矢口否認有何傷害犯行，辯稱：告訴人乙○○要跟伊進入電梯內
    ，伊不讓告訴人進入，以手撥告訴人的手而已，影像中只有出手動作，伊並沒有
    碰到告訴人胸部云云。然右開事實，業據告訴人指訴歷歷，並有行政院衛生署臺
    中醫院驗傷診斷書一紙及由監視錄影帶翻拍之照片六張在卷可資佐證，且經本院
    當庭勘驗該監視錄影帶，被告確係徒手猛力推向告訴人胸部，致告訴人被推出電
    梯外，有勘驗筆錄在卷可稽，又若被告只是撥到告訴人的手，告訴人怎會被推出
    電梯外？顯見被告徒手用力推往告訴人胸部，致告訴人胸部受有前開之傷害甚明
    。被告復辯稱：伊只是不讓告訴人進來煩伊，根本沒有打她的意思云云，然按行
    為人對於構成犯罪之事實，預見其發生而其發生並不違背其本意者，以故意論，
    刑法第十三條第二項定有明文。本案觀諸被告與告訴人距離不遠，被告徒手用力
    推向告訴人，足以使告訴人受傷，自為被告所預見，且被告出手猛烈，則告訴人
    受傷自不違背其本意，是被告就告訴人受傷要難謂無傷害之間接故意。故被告否
    認上情，無非飾卸之詞，不足採信，其犯行洵堪認定，應依法論科。
二、核被告所為，係犯刑法第二百七十七條第一項傷害罪。被告曾因犯詐欺罪，經臺
    灣高等法院臺中分院以九十年上易字第四一八號判處有期徒刑四月，於九十年四
    月十七日確定，並於同年七月三日以易科罰金執行完畢，此有臺灣高等法院被告
    全國前案紀錄表、臺灣臺中地方法院檢察署刑案資料查註紀錄表各一紙在卷可按
    ，其受有期徒刑之執行完畢，五年內再犯有期徒刑以上之罪，為累犯，應依法加
    重其刑。爰審酌被告欠人錢財，不思償還，竟暴力相向，及其智識、品性、犯罪
    目的、動機、手段、告訴人所受之傷勢等一切情況，量處如主文所示之刑，並諭
    知如易科罰金之折算標準，以示懲警。
據上論斷，應依刑事訴訟法第四百五十二條、第二百九十九條第一項前段，刑法第二
百七十七條第一項、第四十七條、第四十一條第一項前段，罰金罰鍰提高標準條第一
條前段、第二條，判決如主文。
本案經檢察官李斐瑄到庭執行職務
中      華      民      國      九十一      年      二    月    七    日
                    臺灣臺中地方法院刑事第一庭
                                    審判長法  官  林  清  鈞
                                          法  官  鄭  文  祺
                                          法  官  黃  裕  仁
右正本證明與原本無異。
如不服本判決，應於送達後十日內向本院提出上訴狀（須附繕本），上訴於臺灣高等
法院台臺分院。
                                          書記官
中      華      民      國      九十一      年      二    月      七    日
附錄論罪科刑法條
刑法第二百七十七條第一項
傷害人之身體或健康者，處三年以下有期徒刑、拘役或一千元以下罰金。
